【裁判字號】    90,上易,1847
【裁判日期】    901226
【裁判案由】    竊盜
【裁判全文】
臺灣高等法院高雄分院刑事判決                    九十年度上易字第一八四七號
    上訴人
    即被告  甲○○
    選任辯護人  黃正彥
右上訴人因竊盜案件，不服臺灣高雄地方法院九十年度易緝字第九九號中華民國九十
年八月三十日第一審判決（起訴案號：臺灣高雄地方法院檢察署八十九年度偵字第七
三九八號及台灣嘉義地方法院檢察署移送併辦，九十年度偵字第三八八二號），提起
上訴，本院判決如左：
      主  文
上訴駁回。
      事  實
一、甲○○前於民國八十四年間，因竊盜案件，經法院判處有期徒刑十月確定，嗣於
    八十六年八月五日執行完畢。
二、甲○○意圖為自己不法之所有，於八十八年七月三日凌晨四時三十分許，駕駛其
    所有之ＴＥ—二九七八號（原審誤記為ＴＥ－二九八三號）箱型車，至高雄市○
    ○區○○路三五七號之騎樓前，竊取乙○○所有置於該處價值新台幣（下同）五
    千元之紗門鋁框架五個，得手後即駕車逃逸，然因其車號與車型已為在現場目擊
    之沈錡俊記下，經報警而循線查知上情。嗣於八十八年十一月二十七日晚間九時
    許，甲○○復承前不法所有之概括犯意，在高雄市三民區三民公園旁，徒手竊取
    傅繼堯所有停放於該處之ＸＮ—八Ｏ七九號自小貨車一輛（以下簡稱系爭車輛）
    ，得手後供己使用。迨於同年十二月二十七日凌晨五時三十分許，適甲○○將該
    車停放於高雄市三民區○○○路、中庸街口時，因警發現該車停置該處可疑且經
    電腦查詢得知車主傅繼堯己於八十五年間出國未回，而在附近埋伏，俟甲○○持
    鑰匙前往開車門發動引擎時，為警當場查獲。
三、案經高雄市政府警察局與該局楠梓分局分別移送台灣高雄地方法院檢察署檢察官
    偵查起訴，及由台灣嘉義地方法院檢察署檢察官移送併辦。
    理  由
一、訊據上訴人即被告甲○○固對於車號ＴＥ—二九七八號箱型車為其所有及其有於
    右揭時地在傅繼堯所有之系爭車輛上遭警查獲之事實供認不諱，然矢口否認有竊
    取系爭車輛及乙○○所有之紗門鋁框架之犯行，辯稱：我所有的ＴＥ—二九七八
    號箱型車，因已於一、二年前即遭他人竊取，所以應該是由他人駕車行竊；至於
    系爭車輛我是向車主傅繼堯本人所借用，我是在八十七年間認識他，他在出國前
    就將車子借給伊使用，至於警訊時我未看清楚筆錄就簽名，警訊筆錄內容不實在
    云云。經查：
（一）被告竊取被害人乙○○所有之紗門鋁框架部分之事實，業據被害人乙○○指述
      其所有之紗門鋁框架五個遭竊之事實明確，且現場目擊証人沈錡俊亦在警訊、
      偵查中證述其在右揭時地看到有人正在偷竊紗門鋁框架，並將竊得之紗門鋁框
      架放到車號ＴＥ—二九七八號箱型車內之情節其詳。另證人李重慶即被告之兄
      ，亦在原審中到庭證稱：我與被告之前均住在眷村的家裡，當時有父、母同住
      ，住了約一、二年之久，後來眷村改建，父母也過世，就與被告一起住在嘉義
      市○○街，被告住保健街三六號之五，是二樓，我住在一樓，是三六號之七，
      一人住一層。被告原來是當警察，後來在貿易公司工作，工作不太穩定，也有
      在做外燴的工作，他平時若不住我這邊，就住在我小弟家裡，我小弟家在高雄
      市左營區，他自己有一台小箱型車，現在該車還有收到繳稅的通知，但因車子
      平時都是被告在使用，我沒向他借過該車，他平常朋友也不多，尤其是警察工
      作辭了之後就有憂鬱症，很少跟朋友來往，我不知道車子現在何處等語（參照
      原審九十年八月十六日審判筆錄），可見上開廂型車平時均由被告使用，且被
      告平常間朋友往來甚少，何況被告在本院調查時復自承車子並未借予他人使用
      等情，綜上可認被告將上開車輛借予他人使用之機率應屬極低。參以被告亦自
      承迄今並未向警察機關申報ＴＥ—二九七八號箱型車遺失之事實，並有車輛車
      籍查詢認可資料在卷可參，其情顯與一般人於發現車輛遺失後應旋即報警之常
      情不符，從而，被告空言辯稱：車輛已於一、二年前失竊，故不可能係伊駕駛
      該車行竊云云，實難採信，再審酌前揭論証，應認被告當天確實駕駛其所有之
      車號ＴＥ—二九七八號箱型車竊取乙○○所有之紗門鋁框架五個無誤。
（二）至被告竊取系爭車輛部分之事實，業據被告於警訊中供承稱：該車係伊約八十
      八年十一月二十七日二十一時許，在高雄市三民區三民公園旁，發現該車車門
      未上鎖且鑰匙又留置於車上，所以就起貪念將車子開走了等語不諱，核與被害
      人傅餘烈即車主傅繼堯之父親指述系爭車輛為其子傅繼堯所有，傅繼堯已於八
      十五年間出國，其係經警通知始知車輛失竊之情節大致相符，並有被害人傅餘
      烈將系爭失竊車輛領回時出具之贓物認領保管收據一紙附卷可憑。證人即查獲
      與負責製作被告警訊筆錄之警員鄭榮濱，復在原審到庭證稱：我們是在查獲日
      之前一個月左右，就在高雄市○○路與力行路口附近之公園旁發現系爭車輛，
      當時車未熄火，燈也未關，車門則有關未上鎖，我們等了十幾分鐘都沒人來，
      就把該車的引擎關掉、鑰匙放在車裡，隔天以電腦查詢得知該車車主已被通緝
      ，查訪車主父親後知道車主於八十五年就出國了，我們就懷疑有人偷車，便開
      始在附近追查，後來於查獲當日（十二月二十七日），我們發現該車後就在附
      近埋伏，後來甲○○騎腳踏車過來停好後就拿鑰匙開車門將車發動，車還沒開
      走，我們就上前盤查，他就下車要拿腳踏車丟我們，警訊筆錄是在被告自由意
      識下，按照其陳述據實記載等語（參照原審九十年七月五日訊問筆錄）等語。
      又查，系爭車輛之所有人傅繼堯，於八十五年三月二十二日自高雄機場出境後
      迄今未曾回國，有內政部警政署入出境管理局函送之傅繼堯出入境紀錄資料一
      份在卷可憑，則可知被告在原審所辯稱：伊係於八十七年間認識車主傅繼堯，
      並向其本人借用系爭車輛一節，顯係虛構之詞，又被告復在本院調查時翻異前
      供改口辯稱：傅繼堯係於八十四年間出國前即將車子贈送給伊云云，亦係其在
      原審判決已認定傅繼堯己在八十五年出國後，始改口翻供之卸責辯詞，無足採
      信。此外，經原審依職權勘驗被告之警訊錄音帶，其錄音並無間斷或不連續之
      情形，且被告接受訊問之態度、聲音均正常，內容即如筆錄內容所載，有勘驗
      筆錄一紙附於原審卷內可稽，從而，被告前揭於警訊中之自白內容應係被告在
      未受強暴、脅迫、利誘之自由意志下所為陳述。綜上所述，本案事證已臻明確
      ，被告之犯行堪以認定。
二、核被告所為，係犯刑法第三百二十條第一項之竊盜罪。其所犯上開二次竊盜行為
    ，時間緊接、方法相似，觸犯構成要件相同之罪，顯係基於概括犯意反覆為之，
    為連續犯，應論以一罪並依法加重其刑。又其於八十四年間，因竊盜案件，經法
    院判處有期徒刑十月，嗣於八十六年八月五日執行完畢，有台灣高雄地方法院檢
    察署刑案資料查註紀錄表及台灣高等法院被告全國前案紀錄表各一紙在卷可憑，
    其於有期徒刑執行完畢後五年內再犯本件有期徒刑以上之罪，為累犯，應依刑法
    第四十七條規定加重其刑，並遞加重之。公訴意旨雖未論及被告竊取他人紗門鋁
    框架之犯行（即併辦部分），然此部分與起訴部分有連續犯之裁判上一罪關係，
    已如前述，應為起訴效力所及，本院自得併予審理，附此敘明。又被告另於八十
    六年十二月十三日在台南市○○路一五０號前竊取建築鐵鋼材十二粒，經台灣台
    南地方法院以八十九年易緝字第四號判處有期徒刑十月確定，有該判決書附卷足
    稽，惟被告上開竊盜犯行之時間係八十六年十二月十三日，距本件犯罪時間近二
    年，己難認係基於概括犯意，自與本件無連續犯之裁判上一罪關係，併說明之。
三、原審認被告犯罪事証明確，因依刑法第五十六條、第三百二十條第一項，並審酌
    被告之前開不良素行，復參酌其犯罪動機、目的、方法，及犯罪後未坦承犯行等
    一切情狀，量處被告有期徒刑十月。其認事用法俱無違誤（原判決將被告所有之
    車號ＴＥ—二九七八號箱型車，誤記為車號ＴＥ—二九八三號），量刑並稱妥適
    ，被告上訴意旨仍執前詞矢口否認犯罪，為無足取，上訴無理由，應予駁回。
據上論結，應依刑事訴訟法第三百六十八條，判決如主文。
本案經檢察官林應華到庭執行職務。
中    華    民    國         九十       年     十二     月    二十六    日
                              臺灣高等法院高雄分院刑事第三庭
      審判長法官  周賢銳
                                        法官  謝宏宗
                                        法官  莊崑山
右正本證明與原本無異。
不得上訴。
                                      書記官  邱麗莉
中    華    民    國         九十       年     十二     月    二十八    日
附錄本案論罪科刑法條：
刑法第三百二十條第一項（普通竊盜罪）：
  意圖為自己或第三人不法之所有，而竊取他人之動產者，為竊盜罪，處五年以下有
  期徒刑、拘役或五百元以下罰金。
                                                                      Ｈ


司法院資訊處製作；財團法人民間司法改革基金會備份。
